# 请教陈版关于三类人员费用

提问人：松虚子 时间：2014-01-31 18:20:21
新的企业会计准则第 9 号-职工薪酬将在 2014 年 7 月 1 日开始实行，是否意味着原来根据财企（ 2009 ） 117 号在预计负债核算的三类人员费用需要转移至应付职工薪酬进行核算，其中离退休人员的费用转入应付职工薪酬--离职后福利核算，内退人员的费用转入应付职工薪酬--其他长期职工福利中进行核算。同时对于精算利得或损失变动，属于离退休人员的部分记入其他综合收益，而属于内退人员的部分记入当期损益。

回答人：chenyiwei
由于目前准则的应用指南尚未正式发布，因此一些细节问题尚不清楚，但基本原理应如你所述。 个人认为，这个新修订准则对实务的最大影响可能体现在：以前准则没有明确设定受益计划的会计处理，在实务中仅在国有企业改制等特定情况下，按照财务和国资管理方面的规定对统筹外离退休福利等予以预提，并未建立起确认此类职工福利的常态化机制。现在新准则将这些内容纳入，也就是建立了确认和计量这些事项的常态化机制，因此原先很多没有予以确认和计量的表外职工福利负债将纳入表内，对不少国有和国有控股企业的报表将产生重大影响。

提问人：fengyan331 时间：2014-09-04 14:24:01
学习了，期待指南。

回答人：chenyiwei
目前应用指南已经出版，但对新准则与原先国企改制和国资财务管理方面的规定如何衔接的问题仍未明确。